臺灣基隆地方法院民事裁定　　　　　　100年度家聲字第179號
聲　請　人　楊清雄
相對人即受
監　護　人　楊正弘
上列當事人間聲請准許處分受監護宣告人之財產事件，本院裁定
如下：
    主  文
聲請駁回。
聲請程序費用由聲請人負擔。
    理  由
一、聲請意旨略以：相對人即受監護人楊正弘前經本院以99年度
    監宣字第60號裁定宣告為受監護宣告之人，並選定聲請人為
    監護人在案。受監護人因病行動不便，需依賴輪椅及旁人協
    助，現居地無電梯設備，日後就醫、復健均有所不便，為照
    護受監護人，有購置電梯大廈及處分受監護人名下不動產之
    需要，為此聲請許可為受監護人買受坐落於基隆市○○區○
    ○段613地號土地（面積14968.07平方公尺，權利範圍10000
    0分之185）及其上基隆市○○區○○段5205建號即門牌號碼
    基隆市安樂區○○○街62巷234號2樓房屋（下稱系爭不動產
    ），並處分受監護人名下之不動產等語。
二、按成年人之監護，除本節有規定者外，準用關於未成年人監
    護之規定，民法第1113條定有明文。次按監護人對於受監護
    人之財產，非為受監護人之利益，不得使用、代為或同意處
    分；監護人代理受監護人購置或處分不動產，非經法院許可
    ，不生效力。民法第1011條第 1項、第2項第1款分別定有明
    文。是監護人使用、代為或同意處分受監護人之財產，需為
    受監護人之利益，始得為之。
三、經查，聲請人主張其為受監護人楊正弘之監護人等情，業據
    其提出本院99年度監宣字第60號裁定影本為證，且經本院依
    職權調閱上開卷宗核閱無訛，固堪信為真實。惟聲請人到庭
    陳稱：「（要如何購置電梯大廈？）是用受監護之人本身的
    錢，不夠的話，我們兄弟姊妹再共同集資幫他買系爭房屋，
    ... 。（是否有使用到受監護宣告之人的金錢？）目前還沒
    有，第一筆錢是我妹妹先暫墊，因為目前受監護宣告之人有
    請看護照顧。（購置系爭不動產價款支付情形？）房價之價
    款要三百八十五萬，裝潢費約二十萬，已經訂約了，第一筆
    由我妹妹楊佳嘉先匯款代墊，第二次是我弟弟付了二百二十
    幾萬... 。（你弟弟即受監護宣告之人楊正弘目前還有多少
    現金？）目前現金還有九十萬，另郵局定存有伍拾萬。（購
    置系爭不動產後，由何人跟受監護宣告之人居住？）我妹妹
    楊佳嘉及外勞，我妹妹沒有結婚，目前人在大陸偶而才會回
    來住。」等語（見本院100 年11月28日訊問筆錄）足知購置
    系爭不動產之費用，目前雖暫由聲請人之妹妹楊佳嘉墊付，
    主要仍以受監護人之財產支付，如有不足，始由受監護人之
    兄弟姊妹集資支付，而系爭不動產除由受監護人楊正弘及外
    勞居住外，聲請人之妹妹楊佳嘉返臺時亦將入住系爭不動產
    ，顯見購置系爭不動產之目的，非僅供受監護人居住使用，
    亦用於受監護人以外之人。以受監護人之財產購置系爭不動
    產，非全用於受監護人之居住需求，部分供受監護人以外之
    人居住使用，尚難認係為受監護人之利益。從而，本件聲請
    人聲請購置系爭不動產及處分受監護人之財產，既非為受監
    護人之利益為之，於法未合，不應准許，應予駁回。
四、依非訟事件法第21條第1項前段，裁定如主文。
中    華    民    國   100    年    12    月    9    日
                  家事法庭      法  官  黃永定
以上正本係照原本作成。
如對本裁定抗告，應於本裁定送達後10日內，向本院提出抗告狀
，並繳納抗告費新臺幣1000元，抗告於本院合議庭。
中    華    民    國   100    年    12    月    9    日
                                書記官  潘端典